# 关于长期股权投资损益调整需不需要确认对方公允价值评估增值部分

提问人：天天蒙蒙 时间：2012-02-09 15:50:57
陈老师，
您好！
我现在在实务操作中碰到一个问题，想请教一下您，具体如下：
A公司原持B公司股权60%, 成本法核算，母子公司关系，但于 2011 年 6 月 30 日，A出售了持有B公司10%股权，剩余持有股权为50%，由此A对B的长期股权投资改为权益法核算，另外转让时点B公司账面净资产为463M，但净资产存在一个评估增值，增值到537M，现在我们想咨询的是， A公司在个别报表层面的长期投资追溯调整中，是否需要将评估增值确认计入长期投资？ 如果个别报表不计入资产增资，那么在以后，是否需要在个别报表层面摊销评估增值？[/table][table]

回答人：chenyiwei
按解释 4 号第四条的规定处理。请注意解释 4 号第三条规定的母公司个别报表和合并报表层面的处理原则不同。个别报表层面还是基于“历史成本沿续”的概念进行调整，所以是基于当初取得该 60 ％股权之日该被投资企业的各项可辨认资产、负债的公允价值（而不是控制权丧失之日的公允价值）进行调整，所以在个别报表层面的权益法核算中不确认处置日被投资企业的净资产增值。

提问人：jemich 时间：2015-05-19 09:12:44
陈版主，再衍生咨询个问题，如果A公司在收购B公司时对B公司评估，B公司对其子公司C公司的长期股权投资评估增值，A公司在合并B公司时应如何进行账务处理？B公司做完合并报表就没有长投了。

回答人：chenyiwei
如果是非同一控制下合并，则C的可辨认资产也是按照购买日公允价值纳入A的合并报表；B和C作为一个整体计算合并商誉，即B和C作为一个整体的可辨认净资产份额与A的合并成本之间的差额为商誉或负商誉。